【裁判字號】    89,訴,1063
【裁判日期】    900112
【裁判案由】    搶奪等
【裁判全文】
臺灣高雄地方法院刑事判決                        八十九年度訴字第一六三號
    公  訴  人  臺灣高雄地方法院檢察署檢察官
    被      告  丁○○
右列被告等因搶奪等案件，經檢察官提起公訴（八十九年度偵字第八五五一號）暨聲
請併案審理（八十九年度偵字第八五五一號、第二二七六四號、第二七二二四號、第
一五七五一號），本院判決如左：
    主  文
丁○○連續意圖為自己不法之所有，而搶奪他人之動產，累犯，處有期徒刑參年。
機車（三陽廠牌、一九九八年三月份出廠、車號ＵＡΖ—一九九號、引擎號碼︰ＲＬ
○三八六五六號、排氣量四十九）乙台及安全帽壹頂均沒收。
    事  實
一、丁○○前因犯竊盜罪，經本院於民國八十四年一月十三日，以八十三年度少易字
    第四十號判處有期徒刑二月確定，並於同年三月六日執行完畢，竟不知悔悟，正
    當做人，而基於概括犯意，意圖為自己不法之所有，於騎乘車號ＵＡΖ—一九九
    號輕型機車為行搶前，先卸下該機車車牌後，並戴全罩式之安全帽，連續於附表
    壹所示之犯罪時間、地點，趁附表編號壹所列之被害人不注意之際，以附表壹所
    示之方法奪取被害人之財物，得手後隨即騎乘機車逃逸。且於搶得附表壹編號五
    壬○○之皮包後，見皮包內之資料寫有之提款卡之密碼，仍基於意圖為自己不法
    所有之犯意，於同日十一時許，持該提款卡至高雄市前鎮高中高新銀行自動付款
    機，輸入密碼後，使上開金融機構辨識系統對真正持卡人之識別陷於錯誤，以此
    不正方法由自動付款機取得新台幣（下同）九百元之款項。又丁○○於附表壹編
    號九所示之時、地奪取午○○之皮包時，明知行人不論於行走或站立時，如因用
    力拉扯其手中所持之物時，易導致行人不穩而摔倒，仍見午○○正等待公車不注
    意之際，用力拉扯其手中所提之皮包，致謝雅雅惠摔倒，而受有右肘挫傷滲血（
    三×三點五公分）、雙膝有多處瘀血挫傷（三處、各二點五×三公分、二點五×
    三點五公分及三×三公分）之傷害。嗣於八十九年四月十五日七時十分許，於搶
    奪附表壹編號十所示之被害人後，經路人目擊，並自後尾隨丁○○見其在路邊清
    點所搶得之財物，隨即至警局報案，由員警調出丁○○之口卡資料供該名目擊之
    民眾指認無誤後，員警即至丁○○之住家查詢，當場於丁○○之家門口下查獲一
    台未掛車牌引擎尚熱之機車，且於丁○○開啟機車置物箱後，發現其內有之遭搶
    奪女子之證件等資料，復至丁○○之家中扣得如附表壹所列經被害人領回之贓物
    。嗣於八十九年六月十四日本院審理中，丁○○聲請具保停止羈押，經准予新台
    幣（下同）六萬元交保外出後，猶未知足，仍承先前搶奪之概括犯意，再於附表
    貳所列之時、地乘鄭淑玲、丙○○、戊○○及寅○○等人不注意之際，奪取渠等
    皮包均得手，且丁○○於搶得鄭淑玲之財物後，並將鄭淑玲所有之諾基亞牌五三
    一○型之行動電話（序號︰000000000000000號）一支，以八百
    元之價格，轉售予開設遠錄通行不知情之負責人黎萬文，又丁○○搶得附表貳所
    列編號二之戊○○之皮包後，同行之戊○○之夫林萬傳向前追到丁○○後，並取
    回其妻戊○○之皮包，而丁○○於附表貳編號四之時、地搶得丙○○之皮包後，
    隨即騎車逃逸，丙○○及其友人陳慶賢與陳慶安隨即自後追逐，丁○○逃逸至高
    雄市○○區○○路與南台路口時，因緊張而撞及由辛○○騎乘之輕型機車，致辛○○人車倒地受傷（傷害部份未據告訴），並見後方陳慶賢等人追呼搶奪，亦起
    身追逐丁○○，當時員警亦趕至南台路當場制服丁○○，並起出丁○○為逃逸而
    棄置路邊如附表貳編號三、四之財物。
三、案經午○○訴由高雄市政府警察局新興分局報請臺灣高雄地方法院檢察署檢察官
    偵查起訴暨高雄市政府警察局新興分局及保安大隊報請臺灣高雄地方法院檢察署
    檢察官聲請併案審理。
    理  由
一、右揭被告以騎乘機車為搶奪之交通工具，於搶奪前先將機車牌照卸下，置於車內
    ，並戴全罩式之安全帽避免遭被害人認出，再趁被害人步行或將皮包置於機車置
    物欄內不注意之際，連續搶奪被害人財物，並於搶奪被害人壬○○之皮包後，見
    被害人之存摺上寫有提款密碼，故盜領現金九百元，並於搶奪被害人午○○之皮
    包時，因勾住被害人之手，而導致被害人午○○跌倒受傷，嗣於交保外出後，仍
    再以相似之手法奪取被害人寅○○等人財物之犯罪事實，業據被告丁○○於本院
    調查及審理時供承不諱（見本院八十九年五月十日、六月十四日、十月十七日、
    十一月四日、十一月二十八日、十二月二十六日訊問與審判筆錄），核與證人即
    遭搶之被害人己○○、甲○○、癸○○、壬○○、庚○○、丑○○、午○○、林
    秀燕、辰○○、子○○、丙○○、寅○○、戊○○及鄭淑玲所述被搶奪之情節大
    致相符，且經證人即查獲被告之警員巳○○、證人即目擊被告行搶被害人丑○○
    過程之盧平益、證人即被告於八十九年十月十日於搶奪後逃逸時，不慎撞上騎乘
    機車之辛○○、證人即目睹被告搶奪被害人丙○○皮包之陳慶賢與陳慶安、證人
    即被害人戊○○之夫並目睹被告行搶過程之林萬傳等人，及證人即開設通訊行，
    以新台幣八百元之金額，向被告購得諾基亞牌五三一○行動電話一支之黎萬文分
    別於警詢或本院調查時證述明確（分別見警卷第二十一頁及其背面、第七頁及其
    背面、第八頁至第九頁及第五頁及其背面詢問筆錄本院八十九年六月十四日、十
    一月四日及十一月二十八日訊問筆錄），另有贓物認領保管收據共十二紙，告訴
    人午○○受有如事實欄所示傷害部份，亦有陳中柱外內科醫院驗傷診斷書、被告
    將所搶得之手機轉賣之聲明書各一紙在卷足參，並且有於搜索被告之處所時，起
    出被害人財物與被告用以搶奪時所騎乘之機車相片二十二幀在卷可佐，被告前開
    自白與事實相符，堪予採信，本件事證明確，被告犯行洵堪認定。
二、核被告丁○○搶奪如附表壹、貳之財物部分，係刑法第三百二十五條之搶奪罪。
    被告於搶奪被害人午○○之財物時，因用力拉扯，致被害人午○○摔倒受傷之所
    為，另犯刑法第二百七十七條第一項之傷害罪，又被告係為無提款權人，利用搶
    得之提款卡輸入密碼，以此不正方法，使自動付款設備誤認係有提款權人之真正
    提款而支付款項，係犯刑法第三百三十九條之二第一項之詐欺罪。被告以一行為
    觸犯搶奪罪及傷害罪，為想像競合犯，依刑法第五十五條之規定，應從較重之搶
    奪罪處斷。被告先後多次搶奪犯行，時間緊接，方法相似，係觸犯構成要件相同
    之罪名，顯係基於概括犯意為之，為連續犯，應依連續犯之規定論以一罪，並加
    重其刑。被告所犯前開搶奪與詐欺二罪間，有方法結果之牽連關係，應依牽連犯
    之規定從一重之搶奪罪論處。附表貳併案部分之犯行，既與起訴部份有連續犯裁
    判上一罪之關係，為起訴效力所及，本院自應並與審究，附此敘明。又被告前於
    民國八十三年間，因犯竊盜罪，經本院於八十四年一月十三日判處有期徒刑二月
    確定，於八十四年三月六日執行完畢，有卷附台灣高等法院被告全國前案紀錄表
    一份可按，其受有期徒刑之執行完畢，五年內再犯本件有期徒刑以上之罪，為累
    犯，依刑法第四十七條規定加重其刑，並依法遞加重其刑。爰審酌被告年輕力壯
    ，不思上進，依循正途賺取所得，竟冀望不勞而獲奪取他人之物，於路間公然行
    搶，嚴重影響社會治安，暨國中肄業之智識程度、竊得之財物價值、犯罪後雖坦
    承犯行，在庭態度良好，但一再藉詞稱係因家庭負擔與拖累而犯，且於具保後猶
    一再連續當街行搶，更顯現毫無悔意等一切情狀，量處如主文所示之刑。
三、車號ＵＡΖ—一九九號之機車（廠牌︰三陽、出廠年月︰一九九八年三月份、引
    擎號碼︰ＲＬ○三八六五六號、排氣量︰四十九）一台，及被告行搶時為遮擋面
    部所佩戴之安全帽，均係被告所有，此有車號查詢輕型機車車籍資料及證號查詢
    機車駕駛人資料各一紙在卷可稽，且係供被告行搶如附表壹時所使用之交通工具
    ，業據被告自承在卷，及前開被害人證述綦詳，應依刑法第三十八條第一項第二
    款、第三項規定宣告沒收；另被告於交保外出後另購得車號︰ＹＭＯ—八○九號
    重型機車（廠牌︰台鈴、出廠日期︰一九九八年二月份、引擎號碼︰Ｄ0000
    000、排氣量︰九九）一台，雖係被告供以騎乘搶奪如附表貳所用之物，惟查
    ，該台機車為被告以分期付款之方式所購得，並與出賣人春安機車行定立附條件
    買賣契約，雙方約定自八十九年八月三十一日起至九十年七月十日止，分十期給
    付，目前尚在分期付款中，有附條件買賣契約書一紙在卷可稽，即該台機車之所
    有權目前仍屬春安機車行所有，與刑法第三十八條第一項第二款及第三項所規定
    須以屬於犯人者，始得沒收之規定不符，又扣案之四千九百元係被告所搶奪被害
    人之財物，業具被告自承在卷，亦與刑法三十八條所定沒收之物不符，爰均不另
    為沒收之宣告，併此敘明。
四、臺灣高雄地方法院檢察署八十九年度偵字第二七八八二號聲請併辦意旨，雖認被
    告另涉有於八十九年八月二十日二十一時十五分許，在高雄市前金區○○○路一
    三九號巷口搶奪被害人乙○○側背之皮包（內有身分證、駕照、助理證、信用卡
    、金融卡、行動電話及大統百貨公司提貨禮券三千元），及於同年九月二十七日
    十八時四十分許在高雄市前金區○○○路一六一號巷內，被告趁被害人卯○○行
    走時，不注意之際自後奪取被害人卯○○之皮包（內有身分證、駕照、金融卡、
    信用卡、私章、汽車鑰匙及現金三千餘元等財物），與本案被告被訴搶奪部分具
    有連續犯之裁判上一罪關係，請求併案審理等語。惟查，被告於警詢中及本院調
    查時，均稱伊是否有涉及前開搶奪被害人乙○○及卯○○二人之財物已無印象等
    語，且被害人乙○○於遭搶奪後即至高雄市警察局新興分局前金派出所報案，陳
    稱︰「歹徒有一名年輕人，約十八歲左右，騎乘輕型機車、深色，牌照不詳，著
    深色上衣、深色長褲，頭上戴黑色安全帽．．．」，復於同年十一月二十八日，
    經高雄市政府警察局新興分局借提被告後供被害人乙○○余觀察室指認後，復稱
    ︰「經警帶我觀視該嫌疑人（即被告）後，該人就是搶我皮包之人無誤（問︰為
    何你能肯定丁○○即是搶你財物之人？）因為他的背部、頭部的特徵我一眼就能
    看識」等語（見高雄市政府警察局新興分局高市警新分刑字第二一五六○號刑事
    案件偵查卷第三頁至第四頁背面），惟被害人乙○○經本院合法傳喚後，並未到
    庭作證；又證人即被害人卯○○於遭搶奪後至派出所報案時及本院調查時分別陳
    稱︰「歹徒一人騎一部黑色重機車，穿身藍色上衣灰長褲，頭戴安全帽，有掛車
    牌但牌照不詳」（見前開警卷第五頁至第六頁背面警詢筆錄）、「在今年九月二
    十七日下午六時三十分下班時，我從自強二路一六二巷巷子口要去看醫生，我將
    皮包背在右側肩，遭人從後邊搶走，搶的人沒有說任何話，他的車子有無掛車牌
    我不記得，但他有戴安全帽，是半罩式的，我被搶的東西都沒有查獲，當時光線
    很暗，但他回頭時，我有看到他的臉」、「（經本院提示被告騎乘機車之相片後
    ）我看照片背影部份被告很魁梧身材有點相似」等語（見本院八十九年十二月二
    十六日審理筆錄）。綜前被害人二人所述遭搶經過，顯係在短時間內所發生，且
    係遭後方騎機車過來之嫌犯搶奪，對於此種突發狀況，被害人可能尚反應不及是
    否能在看清搶奪之嫌犯，顯有疑問。又發生時間已是晚上，天色昏暗，搶奪嫌犯
    頭上戴有安全帽，被害人能否在事隔二至三個月後尚能指認出當日行搶之人？亦
    不無疑問，且被害人乙○○及卯○○二人所遭搶之物，亦未查獲可資佐證，尚難
    以被害人之片面且不明確之指認而遽入被告於罪，此外，復查無其他確切積極之
    證據證明被告有公訴人此部分所指之搶奪犯行，尚不能證明被告該部分之犯罪，
    惟此部分未經檢察官提起公訴，應退由檢察官另行處理。至於，高雄市政府警察
    局前鎮分局向本院借提被告追查有關於八十九年十月九日十一時許，被害人李茂
    森在高雄市○鎮區○○路與凱旋路口，使用電話時，遭一名男子以酒瓶敲打頭部
    後，搶走現金約八千六百元等情，縱令屬實，惟與本件被告所犯之搶奪罪之構成
    要件不同，即與被告前開所犯之罪並無有連續犯等裁判上一罪之關係，且未經公
    訴人起訴或請求併辦，應由檢察官另案辦理，均附此敘明。
據上論斷，應依刑事訴訟法第二百九十九條第一項前段，刑法第五十六條、第三百二
十五條第一項、第三百三十九條之二第一項、第二百七十七條第一項、第五十五條、
第四十七條、第三十八條第一項第二款、第三項，罰金罰鍰提高標準條例第一條前段
，判決如主文。
中      華      民      國    九十      年      一      月      十二    日
                          台灣高雄地方法院刑事第四庭
                              法    官   程克琳
右正本證明與原本無異。
如不服本判決，應於判決送達後十日內，向本院提出上訴狀。
                              書 記 官   梁瑜玲
中    華    民    國      九十      年      一      月      十五      日
附錄本案論罪科刑法條全文：
第三百二十五條第一項：
意圖未自己或第三人不法之所有，而搶奪他人之動產者，處六月以上五年以下有期徒
刑。
刑法第二百七十七條第一項︰
傷害人之身體或健康者，處三年以下有期徒刑、拘役或一千元以下罰金。
刑法第三百三十九條之二第一項︰
意圖為自己或第三人不法之所有，以不正方法由自動付款設備取得他人之物者，處三
年以下有期徒刑、拘役或一萬元以下罰金。
【附表】
  壹
┌──┬───┬──────┬─────┬───────────────┐
│編號│被害人│ 犯罪時間   │ 犯罪地點 │犯罪方法及所得財物與領回之財物│
├──┼───┼──────┼─────┼───────────────┤
│ 一 │己○○│八十九年一月│高雄市中山│被告趁被害人將花式手提包（內有│
│    │      │十五日二時許│路與凱旋路│上海銀行存摺一本、空白支票十七│
│    │      │            │口（西南測│張、印章五枚、上海銀行提款卡、│
│    │      │            │          │信用卡各一枚、荷蘭銀行及渣打銀│
│    │      │            │          │行信用卡各一枚皮夾一只、身分證│
│    │      │            │          │、駕照、機車行照各一枚、現金三│
│    │      │            │          │千元、呼叫器一只等物）置於機車│
│    │      │            │          │腳踏板處，不注意之際，趁機奪取│
│    │      │            │          │。｛領回花式所提包、棕色皮夾、│
│    │      │            │          │上海銀行支票簿、印章五枚等物｝│
├──┼───┼──────┼─────┼───────────────┤
│二  │甲○○│八十九年二月│高雄市前鎮│趁被害人步行，不注意之際，趁機│
│    │      │六日、十四時│區○○路與│奪取其手中所提之黑色皮包乙只（│
│    │      │許。        │廣西路口  │內有現金五千元、自小客車駕照、│
│    │      │            │          │行照、健保卡、門號０９３７６２│
│    │      │            │          │０２５１號之摩托羅拉手機一支）│
│    │      │            │          │｛領回黑色皮包、駕照、行照卡通│
│    │      │            │          │錶、健保卡等物｝。            │
├──┼───┼──────┼─────┼───────────────┤
│三  │辰○○│八十九年三月│高雄市新興│被告趁被害人步行不注意之際，奪│
│  │      │十六日十八時│區○○○路│取其左手所提之黑色手提包一只（│
│    │      │二十三分許  │與民生路口│內有現金約一千元、身分證、港務│
│    │      │            │          │局識別證、健保卡各一枚、台灣銀│
│    │      │            │          │行金融卡、信用卡、漢神百貨信用│
│    │      │            │          │卡各一枚，行動電話一支）      │
│    │      │            │          │｛領回台灣銀行及漢神百貨信用卡│
│    │      │            │          │高雄港務局識別證、健保卡等物｝│
├──┼───┼──────┼─────┼───────────────┤
│四  │癸○○│八十九年三月│高雄市前鎮│被告趁被害人行走時，手提皮包不│
│    │      │二十六日十九│區○○路與│注意之際，奪取其手中之綠色皮包│
│    │      │時三十分許  │復興路口  │一只（內有身份證、駕照、行照、│
│    │      │            │          │轎車鑰匙一支、高雄中小企銀金融│
│    │      │            │          │卡、健保卡各一張、行動電話一支│
│    │      │            ││）。｛領回綠色皮包、身分證、駕│
│    │      │            │          │照、健保卡、中小企銀金融卡、行│
│    │      │            │          │照、汽車鑰匙、西門子行動電話｝│
├──┼───┼──────┼─────┼───────────────┤
│五  │壬○○│八十九年三月│高雄市前金│被告趁被害人立於該巷口講電話不│
│    │      │二十七日十時│區○○路與│注意之際，奪取被害人側背於右肩│
│    │      │五十分許    │自立二路一│上之黑色背包（內有身分證、駕照│
│    │      │            │二七巷口  │、機車行照各一枚、機車鑰匙一支│
│    │      │            │          │、台鐵通用定期票一張、印章二枚│
│    │      │            │          │、電話連絡簿二本、世華商業銀行│
│    │      │            │          │存摺二本、萬泰商業銀行存摺、郵│
│    │      │            │          │局存摺各一本、證券存摺三本、紅│
│    │      │            │          │色小皮包二個、棕色錢包、化妝包│
│    │      │            │          │各一個）。被告復在高雄市前鎮高│
│    │      │            │          │中高新銀行提款，盜領九百元。  │
│    │      │            │          │｛領回駕駛執照、行照、身分證、│
│    │      │            │          │台鐵通用定期票、印章、電話連絡│
│    │      │            │          │簿、世華商業銀行與萬泰商業銀行│
│    │      │            │          │與郵局存摺、紅色與棕色小皮包、│
│    │      │            │          │黑色皮包、化妝包等物｝        │
├──┼───┼──────┼─────┼───────────────┤
│六  │庚○○│八十九年四月│高雄市新興│被告趁被害人步行，不注意之際奪│
│    │      │十一日十時二│區○○路三│取其左手所提之黑色皮包（內有暗│
│    │      │十分許      │十九號前  │紅色小錢包一個、華南銀行存款簿│
│    │      │            │          │一本、遠東商業銀行信用卡、高新│
│    │      │            │          │銀行金融卡各一枚、健保卡三張、│
│    │      │            │          │印章三枚、現金一萬二千元）。  │
│    │      │            │    │｛領回：黑色皮包、暗紅色錢包、│
│    │      │            │          │華南商業銀行存摺、健保卡、印章│
│    │      │            │          │、遠東商業銀行信用卡、高雄商業│
│    │      │            │          │銀行金融卡｝                  │
├──┼───┼──────┼─────┼───────────────┤
│七  │子○○│八十九年四月│高雄市苓雅│被告趁被害人步行不注意之際，自│
│    │      │十一日十四時│區○○○路│被害人後方奪取其提於右手之手提│
│    │      │四十五分許  │與新光路口│包（內有黑色皮夾一個、行動電話│
│    │      │            │          │一支、渣打銀行、華信銀行信用卡│
│    │      │            │          │及世華銀行、台北國際商銀提款卡│
│    │      │            │          │各一枚、身分證、駕照、行照各一│
│    │      │            │          │枚、機票一張及現金一萬元）    │
│    │      │            │          │｛領回：身分證、駕照、行照、健│
│    │      │            │          │保卡、台北國際商業銀行提款卡及│
│    │      │            │          │黑色手提包等物｝              │
├──┼───┼──────┼─────┼───────────────┤
│八  │丑○○│八十九年四月│高雄市新興│趁被害人步行不注意之際奪取其側│
│    │      │十五日五時三│區○○○路│背之白色被包（內有現金一萬元、│
│    │      │十分許      │三十八號前│身分證一張、鑰匙一串、門號○九│
│    │      │            │          │00000000號之諾基亞手機│
│    │      │            │          │一支）                        │
│    │      │            │          │｛領回：現金一萬元、行動電話及│
│    │      │            │          │身分證｝                      │
├──┼───┼──────┼─────┼───────────────┤
│九  │午○○│八十九年四月│在高雄市新│趁被害人等車時，不注意之際，奪│
│    │      │十五日五時四│興區○○路│取其背於右側之黑色背包（內有鑰│
│    │      │十五分許    │與六合路口│匙一串、筆記本一本、水金手鍊一│
│    │      │            │        │只、手機電池及呼叫器各一個），│
│    │      │            │          │並在奪取時，因背包勾住被害人手│
│    │      │            │          │，致被害人跌倒，而受有右手肘挫│
│    │      │            │          │傷、滲血三×三點五公分、雙膝多│
│    │      │            │          │處淤血、挫傷各為三×三公分、二│
│    │      │            │          │點五×三公分及二點五×三公分之│
│    │      │            │          │傷害。                        │
│    │      │            │          │｛領回皮耳卡登呼叫器、手機電池│
│    │      │            │          │｝                            │
├──┼───┼──────┼─────┴───────────────┤
│十  │林秀燕│八十九年四月│高雄市新興│被告趁被害人步行，不注意之際，│
│    │      │十五日六時許│區○○路與│奪取其手提之皮包（內有身分證、│
│    │      │            │南台路口  │駕照、行照、健保卡、中興銀行信│
│    │      │            │          │用卡、金銀島購物會員卡各一張、│
│    │      │            │          │現金一萬元、印鑑一個、諾基亞手│
│    │      │            │          │機一支、鑰匙二副）            │
│    │      │            │          │｛領回駕照、行照、健保卡、印鑑│
│    │      │            │          │、中興銀行信用卡、手機、扣機及│
│    │      │            │          │現金一萬元｝                  │
└──┴───┴──────┴─────┴───────────────┘
 貳
 【被告丁○○交保外出後，仍基於前開不法所有之意圖，而奪取被害人之財物】
┌──┬───┬──────┬─────┬───────────────┐
│編號│被害人│  犯罪時間  │ 犯罪地點 │犯罪方法、所得財物及領回之財物│
├──┼───┼──────┼─────┼───────────────┤
│一  │鄭淑玲│八十九年八月│高雄市前金│趁被害人步行，不注意之際，趁機│
│    │      │九日二十二時│區○○○路│奪取被害人斜背於右肩上之皮包（│
│    │      │三十分許    │六十五巷口│內有身分證、信用卡、存摺、印章│
│    │      │  │          │、現金二千餘元及諾基亞牌五一三│
│    │      │            │          │○行動電話一支、序號︰四九五五│
│    │      │            │          │00000000000號）。被│
│    │      │            │          │告並將前開行動電話以八百元之價│
│    │      │            │          │金轉售予不知情之黎萬文        │
├──┼───┼──────┼─────┼───────────────┤
│二  │戊○○│八十九年八月│高雄市前金│  趁被害人步行不注意之際，奪取│
│    │      │十六日二十一│區○○○街│  被害人之皮包後，正欲騎車逃離│
│    │      │時五十分許  │九十四號前│  時，經被害人之夫林萬傳上前抓│
│    │      │            │          │  住被告並取回被奪取之皮包，被│
│    │      │            │          │  告見狀即刻逃逸。            │
├──┼───┼──────┼─────┼───────────────┤
│三  │寅○○│八十九年十月│高雄市新興│被告趁被害人步行，不注意之際，│
│    │      │十日零時二十│區○○○路│奪取其手提皮包（內有土地銀行金│
│    │      │分許        │九號巷口前│融卡、健保卡各一枚、門號○九三│
│    │      │            │          │0000000號摩托羅拉行動電│
│    │      │            │          │話一支、現金約一百二十元、飾品│
│    │      │            │          │項鍊二條、國語辭典一本）      │
│    │      │            │          │｛上開所搶之物均領回｝        │
├──┼───┼──────┼─────┼───────────────┤
│四  │丙○○│八十九年十月│高雄市新興│趁被害人步行於人行道，不注意之│
│    │      │十日零時三十│區○○路與│際，趁機奪取其右手所提之黃色皮│
│    │      │分許        │民主路口  │包（內有現金四百元、門號○九二│
│    │      │            │          │0000000號之摩托羅拉行動│
│    │      │            │          │電話、門號0000000000│
│    │      │            │          │號西門子行動電話各一支、遠東銀│
│    │      │            │          │行信用卡、中國信託銀行提款卡、│
│    │      │      │          │健保卡、汽車及機車駕照均各一枚│
│    │      │            │          │）｛領回行動電話二支、遠東銀行│
│    │      │            │          │用卡、中國信託商業銀行提款卡及│
│    │      │            │          │金四百元｝                    │
└──┴───┴──────┴─────┴───────────────┘


司法院資訊處製作；財團法人民間司法改革基金會備份。
